【裁判字號】    97,簡抗,11
【裁判日期】    971104
【裁判案由】    給付租金
【裁判全文】
臺灣士林地方法院民事裁定  97年度簡抗字第11號
抗  告  人  甲○○
訴訟代理人  莊明翰律師
相  對  人  乙○○
                    3樓
            丙○○
                    2
抗告人與相對人間請求給付租金事件，抗告人對於民國97年10月
2日本院所為第一審之補費裁定提起抗告，本院裁定如下：
    主  文
抗告駁回。
抗告程序費用新臺幣壹仟元由抗告人負擔。
    理  由
一、抗告意旨略以：抗告人將其所有之門牌號碼臺北市○○○路
    ○ 段104 巷2 弄2 號3 樓房屋（以下簡稱系爭房屋）應有部
    分2 分之1 出租予相對人即共有人乙○○，約定租賃期限自
    民國95年2 月起至96年2 月止，每月租金新臺幣（以下同）
    1 萬2,000 元，相對人丙○○為租賃契約書之連帶保證人。
    因相對人自95年2 月起即未繳納租金，迄今仍使用系爭房屋
    ，爰訴請相對人給付95年2 月起至起訴時即96年11月19日止
    計21個月之租金25萬2,000 元，及自起訴狀繕本送達翌日起
    按週年利率5%算之利息，並自起訴狀繕本送達翌日起至相對
    人乙○○搬離並返還系爭房屋之日止，按月於每月20日給付
    租金1 萬2,000 元。依民事訴訟法第77條之1 第2 項規定，
    訴訟標的之價額，以起訴時之交易價額為準，抗告人起訴時
    訴訟標的價額為25萬2,000 元，當依此租金數額繳納裁判費
    ，原裁定核定訴訟標的價額為169 萬2,000 元，命聲請人補
    繳裁判費1 萬7,830 元，於法不符，爰提起抗告，請求廢棄
    原裁定云云。
二、按「因定期給付或定期收益涉訟，以權利存續期間之收入總
    數為準；期間未確定時，應推定其存續期間。但其期間超過
    10年者，以10年計算。」民事訴訟法第77條之10定有明文。
    復按，「租賃契約之期限，不得逾20年。逾20年者，縮短為
    20年。」民法第449條第1項亦有明文規定。
三、經查，抗告人起訴請求相對人給付25萬2,000 元，及自起訴
    狀繕本送達翌日起按週年利率5%算之利息，並自起訴狀繕本
    送達翌日起至相對人乙○○搬離並返還系爭房屋之日止，按
    月於每月20日給付租金1 萬2,000 元，核其自起訴狀繕本送
    達翌日起係因定期收益涉訟。第查，抗告人提出之租賃契約
    書所載租賃期間已屆至，仍依租賃契約繼續請求，故租賃關
    係存續期間未定，揆諸前揭法條說明，租賃契約之期限不得
    逾20年，且因定期收益涉訟之權利存續期間超過10年者，以
    10年計算。是以，原審核定本件訴訟標的價額為169 萬2,00
    0 元（計算式：每月租金1 萬2,000 元x 12月x 10年+ 25萬
    2,000 元=169萬2,000 元），應徵第一審裁判費1 萬7,830
    元，扣除抗告人已繳納之2,760 元，命抗告人補繳1 萬5,07
    0 元，並無不合。抗告人指摘原裁定不當，請求廢棄原裁定
    ，為無理由，應予駁回。
四、爰裁定如主文。
中    華    民    國    97    年    11    月    4     日
                  民事第二庭  審判長法官  俞慧君
                              法      官  王本源
                              法      官  陳玉曆
以上正本證明與原本無異。
本件裁定不得再抗告。
中    華    民    國    97    年    11    月    7     日
                              書  記  官  吳華瑋


司法院資訊處製作；財團法人民間司法改革基金會備份。
